【裁判字號】    92,訴,1932
【裁判日期】    920309
【裁判案由】    侵權行為損害賠償
【裁判全文】
臺灣台南地方法院民事判決  九十二年度訴字第一九三二號
    原      告  乙○○
    被      告  甲○○
右當事人間請求侵權行為損害賠償事件，經本院於民國九十三年二月二十四日言詞辯
論終結，判決如左：
    主      文
被告應給付原告新台幣陸萬仟壹佰零貳元，及自民國九十二年十月二十八日起至清
償日止，按週年利率百分之五計算之利息。
原告其餘之訴駁回。
訴訟費用由被告負擔二分之一；餘由原告負擔。
本判決得假執行。
    事實及理由
一、本件原告起訴主張：於民國（下同）九十一年十二月二十九日晚上十時許，其騎
    乘車號ＰＹＧ－三三六號機車，沿台南市○○○路向東行駛，行至該路與忠義路
    交岔路口欲左轉忠義路時，適被告亦駕駛車號Ｎ六─三一八六號自用小客車沿忠
    義路向北行駛欲左轉公園南路而行經該路口，被告因疏未注意而撞擊原告所騎機
    車之左側，致原告受有頭部外傷併胸部挫傷及左足扭傷等傷害，故原告因被告之
    不法侵害行為致受有如下之損害：（一）醫療費用：原告因前揭傷害，共支出新
    台幣（下同）二萬四千七百十五元之醫藥費。（二）機車毀損之修復費用：原告
    所騎乘之機車因受損，共支出三千元之修復費用。（三）工作之損失：原告原任
    職於訴外人全隆建材股份有限公司（以下稱全隆公司），依事發前年七個月之薪
    資收入共二十七萬九千元，而原告所受之傷勢七個月無法工作，共計損失二十七
    萬九千元。（四）非財產上之損害：原告無端受有此傷害，且復原期間長達半年
    ，精神上的痛苦實非筆墨所能形容，被告應賠償二十萬元之精神慰撫金。爰依侵
    權行為之法律關係，請求被告賠償原告所受之損害共五十萬六千七百十五元等語
    。並聲明：被告應給付原告五十萬六千七百十五元及自起訴狀繕本送達翌日起至
    清償日止，按週年利率百分之五計算之利息。
二、被告則以：（一）系爭車禍之發生，係因原告騎乘重機車闖越紅燈所致，被告並
    無過失。（二）原告於車禍後僅頭、胸部輕微擦傷及左足踝扭傷，有國立成功大
    學醫學院附設醫院（以下稱成大醫院）及郭綜合醫院所開立之診斷證明書可證，
    是原告於該二醫院治療期間（自九十一年十二月二十九日起至九十二年一月二十
    八日止）所支出之醫療費用固為治療所必要，然嗣後有關左肩部受傷之支出則與
    系爭車禍無涉。（三）原告自訴外人全隆公司離職日期為九十二年四月底，離職
    原因為左肩部受傷需手術，惟依郭綜合醫院回覆本院之函文已說明原告所受之傷
    勢復原期間約六十天，則原告離職原因與本件車禍亦無關連。（四）原告所支出
    之機車修理費用三千元，應屬可信。（五）精神慰撫金部分：原告僅受輕微傷害
    ，其精神上所受之痛苦，以請求二萬元為適當等語資為抗辯。並聲明：原告之訴
    駁回。
三、經查，原告於九十一年十二月二十九日二十二時四十五分許，騎乘車牌號碼ＰＹ
    Ｇ─三三六號重機車，沿台南市○○○路慢車道東向西行駛，途經該路與忠義路
    交岔路口處欲左轉忠義路時，適被告駕駛車牌號碼Ｎ六─三一八六號自用小客車
    ，沿忠義路快車道南向北行駛至該交岔路口欲左轉公園南路，兩車於通過該交岔
    路口時發生碰撞，致原告所騎乘之重機車左側車身有碰撞痕、右側車身因倒地亦
    有擦痕，且原告亦因之受有頭部外傷併胸部挫傷及左足扭傷，而被告之自用小客
    車之前保桿左則有撞痕等事實，業據原告提出成大醫院、郭綜合醫院之診斷證明
    書為證，並有台南市警察局交通事故處理小組案件移辦單、事故現場圖、交通事
    故現場堪（勘）驗圖在卷可稽，復為兩造所不爭，堪信為真實。原告又主張其於
    車禍後左肩部亦受有傷害，被告依法應賠償其因之支出之醫藥費、機車修復費用
    、喪失之勞動能力損害及精神上之損害等語，惟為被告所否認，並執前開情詞置
    辯，則本件兩造爭執之點厥為（一）系爭車禍之發生，被告是否有過失？（二）
    原告左肩部之傷害，是否係因前開車禍所造成？（三）原告因系爭車禍所受之損
    害為何？以下茲就各爭點分敘之。
四、按違反保護他人之法律者，推定其有過失，民法第一百八十四條第二項定有明文
    。又交通部會同內政部依道路交通管理處罰條例第九十二條所訂定之道路交通安
    全規則第九十四條第三項、第一百零二條第四款分別規定：「汽車行駛時，駕駛
    人應注意車前狀況及兩車併行之間隔，並隨時採取必要之安全措施」、「左轉彎
    時，應詎交岔路口三０公尺前顯方向燈或手勢，行至交岔路口中心處左轉，不並
    得占用來車道搶先左轉。」旨在保障公眾行車之安全，屬保護他人之法律，汽車
    駕駛人如有違反上開規定，即難謂其未違反保護他人之法律而無過失。查兩造於
    車禍發生後，經台南市警察局第五分局將兩造於警察局所製作之訊問筆錄、台南
    市警察局交通事故處理小組案件移辦單、事故現場圖、交通事故現場堪（勘）驗
    圖等資料送請台灣省台南區車輛行車事故鑑定委員會鑑定本件車禍之肇事原因，
    經該單位以「肇事地點為設有行車管制號誌肇事岔路口，二車不同方向行駛，號
    誌運作正常，應有一方未依號誌指示行駛，為肇事原因。雙方當事人均認定其行
    向為綠燈，無明確號誌運作相關事證：：」有該委員會九十二年九月五日南鑑字
    第九二一０五一號函在卷可稽，是兩造之一未依號誌指示行駛應為本件車禍之肇
    事原因之一，而兩造雖均堅稱係對方未遵守號誌行駛，然均未能提供任何事證以
    供本院調查，則本件自未能依號誌運作情形而判斷肇事原因歸屬。又兩造於車禍
    發生後雖未保留肇事後之現場，惟觀諸該事故現場圖之記載，原告所騎乘重機車
    倒地後之刮地痕係在公園南路向西之外側快車道與忠義路向南快車道之交岔點，
    顯見被告駕駛該自用小客車自忠義路向北行駛，應係尚未行駛至該交岔路口之中
    心處、復因未注意車前狀況即率予左轉公園南路而撞擊原告之機車，是以，被告
    已違反前開道路交通安全規則第九十四條第三項、第一百零二條第四款之規定，
    而被告復未能提出其他證據以證明其無過失，自應推定被告之駕駛行為為有過失
    。惟依肇事當時道路上未有任何障礙物之情形以觀，原告客觀上亦無不能注意之
    情事，竟疏於注意車前狀況，貿然左轉，致與被告之車輛相撞，是原告之駕駛行
    為，亦有過失。再斟酌兩造車輛之受損部位（機車為左側車身、汽車為左前保險
    桿）及兩車相撞地點，本院因認本件行車事故之發生，原告亦應負擔十分之四之
    過失責任。
五、又按侵權行為之債，須損害之發生與侵權行為間有相當因果關係始能成立，而所
    謂相當因果關係，係以行為人之行為所造成的客觀存在事實，為觀察的基礎，並
    就此客觀存在事實，依吾人智識經驗判斷，通常均有發生同樣損害結果之可能者
    ，該行為人之行為與損害之間，即有因果關係。本件原告主張其於九十一年十二
    月二十九日發生系爭車禍後左肩部亦因之受傷，並提出診斷證明書六張及護理記
    錄一件為憑，惟為被告所否認，則原告自應就此有利於己之事實負舉證之責。經
    查：
    （一）原告於車禍發生後曾陸續至成大醫院（自九十一年十二月二十九日起至同
          年月三十日止）、郭綜合醫院（自九十二年一月二日起至同年月二十八日
          止）、富強醫院（自九十二年一月三十日起至同年二月五日止）、奇美醫
          院（自九十二年三月十八日起至同年五月五日）治療，此為兩造所不爭，
          並有各該診斷證明書在卷可稽，堪信為真實。
    （二）惟經本院依職權函詢成大醫院、郭綜合醫院及奇美醫院有關原告所受之傷
          勢，各該醫院回覆如下：
          １、成大醫院於九十二年十二月二十三日以（九二）成附醫急診字第一三
              七五０號函覆：「病患於九十一年十二月二十九日晚二十三時十分被
              送到本院急診，當時意識清楚，有外戴頸圈固定，理學檢查及Ｘ光檢
              查結果如下：１、右前胸擦傷並鈍挫傷。２、左足踝扭傷併擦傷。病
              歷紀錄並無左肩傷害：：」。
          ２、郭綜合醫院於九十二年十一月二十八日以郭綜發字第二六八一號函覆
              ：「：：於民國九十二年一月二日，下午十六時一分至本院中醫科門
              診，自訴：曾在九十二年十二月二十九日車禍受傷，至今傷口發炎、
              腫脹。經醫師理學檢查，診斷：左足踝挫傷、傷口發炎。囑傷口發炎
              部分宜西醫外科處理，當日經本院中、西醫會診，適當處置後，建議
              門診積極治療。患者從未談及或顯示左肩有受傷，所以何時受傷不詳
              。：：患者自九十二年一月二日起，至九十二年一月二十八日止，斷
              斷續續前來本院門診九次，即未再來覆診。：：」
          ３、奇美醫院於九十二年十二月一日以（九二）奇醫字第五四００號函回
              覆：「初步診斷為左踝挫傷、左肩挫傷，據患者所述此傷勢為九十一
              年十二月二十九日車禍所致，後續經進一步檢查為左肩關節囊破裂。
              由於第一次回診時間為九十二年三月十八日，距車禍已有四個月的時
              間，且挫傷形態亦非急性期間，其原因難以判斷是否為其他傷害所致
              。舊傷的發生期間無法以醫學方式精確判定，只能粗估並未超過壹年
              。：：」
          是以，原告於系爭車禍發生後，即自九十一年十二月二十九日起至九十二
          年一月二十八日止，近一個月之期間，其並未向就診之成大醫院或郭綜合
          醫院表明其左肩部受有傷害，嗣其於九十二年三月十八日至奇美醫院就診
          時左肩部雖已受有傷害，惟距車禍發生時間已近四個月，而奇美醫院亦未
          能判斷該傷勢造成之時間，自難僅以原告之自述即認定其左肩部之傷害確
          為系爭車禍所造成。
    （三）至原告雖出富強醫院之診斷證明書與護理紀錄欲證明其左肩部之受傷係因
          系爭車禍所造成，惟該醫院之診斷證明書雖記載原告之左肩受有挫傷，惟
          原告至該醫院就診之時間係九十二年一月三十日，距車禍發生時間已近一
          個月，而該護理記錄亦僅載明「：：主訴十二月二十九日騎機車外出不慎
          被轎車撞倒在地，致左肩及左足部疼痛，且有外傷，有至中醫推拿，但一
          直仍未見好轉：：」等語，則原告於距車禍發生一個月後自訴其左肩部為
          系爭車禍肇致之記錄，自亦尚難認定原告左肩部之傷害確為該車禍發生時
          所致之傷害。
    （四）況依兩造之車輛於車禍發生後所受損壞之位置及兩車之行向，應足認兩車
          碰撞位置應均在左側（原告車左側車身、被告車左前保險桿），而原告之
          機車右側車身之毀損則應係兩車相撞後該機車往右倒地所造成之擦痕；且
          衡諸一般汽車之高度，兩車相撞之位置應不致於撞擊到原告之左肩部，而
          原告肩部係左側受有傷害，亦不可能係機車往右倒地後所造成；再參諸前
          開原告受傷後在成大醫院、郭綜合醫院治療時之記錄，原告主張其於車禍
          發生時左肩部亦受有傷害云云，實尚難憑採。
六、再按因故意或過失，不法侵害他人之權利者，負損害賠償責任；不法侵害他人之
    身體或健康者，對於被害人因此喪失或減少勞動能力，或增加生活上之需要時，
    應負損害賠償責任；不法侵害他人之身體、健康：：，被害人雖非財產上之損害
    ，亦得請求賠償相當之金額；不法毀損他人之物者，被害人得請求賠償其物因毀
    損所減少之價額；民法第一百八十四條第一項前段、第一百九十三條第一項、第
    一百九十五條第一項前段、第一百九十六條分別定有明文。查被告就本件車禍事
    故之發生，既難辭過失之咎，而原告又因本件車禍受有「右前胸擦傷並鈍挫傷、
    左足踝扭傷併擦傷」之傷害，則被告之過失行為，與原告之前開傷害間，自有相
    當之因果關係，從而原告依侵權行為之法律關係，請求被告負損害賠償責任，自
    非無據。茲就原告主張之項目及金額，分述如下：
    （一）醫藥費部分：
          (1)成大醫院一千零四十元（350+690）及郭綜合醫院八百三十元（
            50+100+50+100+50+50+50+50+230+100）部分：此部分之醫藥費支出業
            據原告提出各該醫院之收據共十二紙為證，復為被告所不爭，且經核均
            屬醫療上所需，應予准許。
          (2)泰祥外科醫院三百元（100+100+100）部分：查原告於九十二年一月六
            日、十一、十三日曾至該醫院治療左踝肌腱炎共支出費用三百元，此有
            該醫院之診斷證明書一紙及收據三件為證，被告雖爭執該費用之必要性
            ，惟本院審酌該等費用之支出均係掛號費五十元及部分負擔五十元，且
            距車禍發生時間僅約十天，自屬治療原告前開傷勢之醫療上所需，應予
            准許。
          (3)奇美醫院、富強醫院部分：此部分支出原告雖亦提出收據為據，然審酌
            奇美醫院、富強醫院診斷證明書之記載，原告支出該等醫藥費用，其中
            部分應係為治療其左肩部之傷害所支出，惟依成大醫院之判斷，原告因
            車禍所受之該傷勢應約六週即可復原（詳如後述），則原告此部之支出
            （自九十二年一月三十日起至九十二年五月五日止）是否仍屬治療上之
            必需已生疑義，況原告復未其提出證據以證明其在奇美醫院及富強醫院
            中之支出何部係屬因「右前胸擦傷並鈍挫傷、左足踝扭傷併擦傷」之治
            療所需，是原告此部分請求尚屬無據，應予駁回。
          (4)其他支出部分：原告主張其自行購買護踝及肩部固定帶共支出一千零九
            十元，固亦提出收據二張為憑，惟為被告所否認，而觀諸原告購買護踝
            收據之時間為九十二年三月三十一日，距車禍發生已逾三個月，顯已逾
            成大醫院、郭綜合醫院所判斷之復原期間（詳如後述），而原告復未證
            明其必要性，其請求被告賠償，自亦無據。另肩部固定帶部分，因原告
            既未能證明其左肩部之傷害係因本件車禍所致，是其此部分之請求，自
            亦無理由。
          (5)綜上，原告請求被告給付之醫藥費部分，於二千一百七十元（
            1040+830+300）範圍內為有理由，應予准許；逾此範圍之請求，則無理
            由，應予駁回。
    （二）減少勞動能力損害二十七萬九千元部分：按不法侵害他人之身體或健康者
          ，對於被害人因此喪失或減少勞動能力或增加生活上之需要時，應負賠償
          責任，自應包括因勞動能力之喪失或減少，而喪失將來一部或全部之收入
          ，及將來維持傷害後身體及健康之必需支出在內（最高法院二十二年上字
          第三五三號判例參照)，參以民法第一百九十三條支付定期金之意旨，尤
          為顯然。然查：
          (1)經本院依職權函詢成大醫院、郭綜合醫院有關原告車禍後所受傷勢是否
            影響其工作及復原期間，該醫院分別以前開函文各回覆稱：「：：因前
            胸及左足的傷病狀況確有可能影響較耗體力之工作（如出力、時常走動
            等），若是較靜態之文書工作則否，綜合前胸及足踝傷狀態，屬軟組織
            傷害，一般而言約需六週。」、「：：患者自九十二年一月二日起，至
            九十二年一月二十八日止，斷斷續續前來本院門診九次，即未再來覆診
            ，以正常人平均恢復速度約需六十天，工作不宜負重過度。」是原告之
            工作若需負重或出力、時常走動，則該傷勢會影響工其工作之時間為六
            週至六十天左右。
          (2)而原告於受傷前在訴外人全隆公司之工作性質係司機，且其於九十二年
            四月底係因其左肩部受傷需手術而離職，原告車禍後影響原告工作之傷
            害係為左肩部之傷害，此亦有兩造所不爭之全隆公司陳報狀在卷可稽，
            則原告既未能證明其於車禍後左肩部受有傷害，已如前述，而其司機工
            作亦無需負重出力或時常走動，是原告主張其於車禍後需休息七個月無
            法工作，尚難憑採。準此，原告請求被告賠償其車禍後所減少勞動能力
            之損失，自亦無理由，應予駁回。
    （三）機車毀損之修復費用三千元部分：
          (1)按不法毀損他人之物者，應向被害人賠償其物因毀損所減少之價額，民
            法第一百九十六條定有明文。又負損害賠償責任者，除法律另有規定或
            契約另有訂定外，應回復他方損害發生前之原狀。第一項情形，債權人
            得請求支付回復原狀所必要之費用，以代回復原狀。民法第二百十三條
            第一項、第三項定有明文。查該法條第三項係於八十八年四月二十一日
            修正公布，於八十九年五月五日施行，其修正理由為「民法損害賠償之
            方法，以回復原狀為原則，金錢賠償為例外。然回復原狀，若必由債務
            人為之，對被害人有時可能緩不濟急，或不能符合被害人之意願。為期
            合乎實際需要，並使被害人獲得更週密之保障，爰增設第三項，使被害
            人得請求支付回復原狀所必要之費用，以代回復原狀。」易言之，回復
            原狀之重點，應在於回復被害人如同未曾發生損害前之應有狀態，重點
            在於填補被害人所受之損害，回復原狀由加害人親自為之或者先由被害
            人為之，再向加害人請求回復原狀所必要的費用，應非法律所關心的重
            點，故回復原狀自不必堅持由加害人親自為之；如果回復原狀堅持須由
            加害人親自為之，無異使被害人須信賴加害人會回復原狀，縱使可經由
            民法第二百十四條的補充規定，訂相當期限催告加害人回復原狀，逾期
            不為回復原狀，始可請求回復原狀所需的必要費用，但有可能早已使被
            害人的損害更為慘重，甚至加害人早已逃逸無蹤，催告無門（公示送達
            更是曠日廢時），而損害既然是由加害人所造成的，本應優先保護被害
            人，實無要求被害人信賴加害人而使被害人損害賠償的方法受到限制，
            因之，被害人自可選擇請求加害人回復原狀或逕行請求回復原狀所需之
            必要費用。是本件原告雖未定相當期限催告被告回復原狀，惟參諸民法
            第二百十三條第三項之增修理由，原告逕行訴請被告給付回復原狀所需
            之必要費用，於法自屬有據。
          (2)再所謂賠償物被毀損所減少之價額，得以修復費用為估定標準，但以必
            要者為限，此有最高法院七十七年第九次民事庭會議決議可資參照；從
            而，本件原告主張系爭機車所受之損害應以其修復費用為估定標準，自
            非無據；而最高法院上開決議，就修理材料，以新品換舊品，應予折舊
            方屬必要費用，雖有提出說明，惟修理材料依其性質，仍有獨立與附屬
            之別，若修理材料對於物之本體而言，已具獨立存在價值，因其更新結
            果，將促成物於修繕後使用效能之提昇或交換價值之增加，則侵權行為
            被害人，於未依民法第二百十四條之規定，催告請求回復原狀前，逕行
            以新品之價額請求全額賠償，與舊品相較，勢將造成額外利益，與損害
            賠償僅在填補損害之原理有違，故此部分之請求，自非必要，應予折舊
            ，最高法院前述決議有關折舊之意見，應係專指此種情形而言；然若修
            理材料本身不具獨立價值，僅能附屬他物而存在，或須與他物結合，方
            能形成功能之一部者，其更新之結果，既無獲取額外利益之可言，此種
            情形下，侵權行為被害人以新品修繕，就其價額請求賠償，自屬相當，
            應無須予以折舊。況不分修理材料之屬類，一律予以折舊之作法，其上
            位之價值判斷，即在告知損害賠償權利人「舊品毀損僅得以舊品代替，
            請求以新品代替並不合理」，然而觀諸現今社會之商業型態，以舊品修
            繕之交易市場，並不存在，若強求權利人以舊品修繕乃是期待不可能，
            因之，權利人於未獲取超越原物使用或交換價值利益之前提下，就物之
            附屬部分，請求以新品替代，其費用應屬必要，其請求應屬合理，此與
            前開最高法院決議之理念，應無相悖之處。查本件原告所有之系爭機車
            ，因回復原狀所支出之費用詳目為「『後車架校正』、『左側蓋』、『
            右上罩』、『遮陽板』、『左腳踏』」等，有被告所不爭之估價單附卷
            可稽，則系爭機車修復所使用之材料零件，就車輛整體言，均構成車輛
            不可分割之一部，單獨割裂並無助於車輛之使用；且該等材料零件本身
            除輔助車輛功能外，亦不具獨立存在之價值及作用，此為車輛機械之常
            理，揆諸上開說明，該修復之材料零件自尚無折舊之必要，是原告請求
            被告賠償其因之所受之損害三千元，為有理由，應予准許。
    （四）精神慰撫金二十萬元部分：原告因本件車禍致「右前胸擦傷並鈍挫傷、左
          足踝扭傷併擦傷」等傷害，已如前述，而原告現正值青壯年，活動力旺盛
          ，而該傷害又係在足踝部，勢必影響其行動能力，是原告主張受此創傷，
          身心及精神受有痛苦，應屬實情；又原告現為臨時工，未婚，名下並無任
          何財產，九十一年之綜合所得稅申報資料僅有薪資所得二十七萬九千元；
          而被告為高職畢業，現從事保險業務工作，已婚並育有二名子女，名下亦
          無財產資料，九十一年綜合所得各類所得給付總額為一百四十九萬一千零
          七十六元，為兩造所自陳，並有兩造之財產所得調件明細表可參；經斟酌
          兩造上開教育程度、職業、身分、地位、經濟能力及原告所受痛苦程度等
          情，本院認原告所得請求之精神慰撫金，以十萬元為適當，超過此金額範
          圍以外請求，即難認為正當。
    （五）綜右所述，原告所得主張由被告賠償之(1)醫藥費二千一百七十元；(2)機車
          毀損之損失三千元；(3)精神慰撫金：十萬元，合計為十萬五千一百七十元
          部分（2170+3000+100000），為有理由。惟原告於損害之發生既應負十分
          之四之過失責任，依民法第二百十七條之規定，被告所負損害賠償金額應
          依此比例減輕為應給付原告六萬三千一百零二元（105170*0.6=63102）；
          原告逾此部分之請求即非有理由，要難准許。
七、末按給付定有確定期限者，債務人自期限屆滿時起，負遲延責任。給付無確定期
    限者，債務人於債權人得請求給付時，經其催告而未為給付，自受給付時起，負
    遲延責任。八十九年五月五日修正公布施行前民法第二百二十九條第一、二項前
    段分別定明文。又遲延之債務，以支付金錢為標的者，債權人得請求依法定利率
    計算之遲延利息。但約定利息較高者，仍從其約定利率；而應付利息之債務，其
    利率未經約定，亦無法律可據者，週年利率為百分之五；亦為同法第二百三十三
    條第一項及第二百零三條所明定。查本件原告請求被告賠償之金額，並未定有給
    付之期限，則原告請求自起訴狀繕本送達被告翌日即自九十二年十月二十八日起
    至清償日止，按週年利率百分之五計算之利息，並未逾上開規定之範圍，自無不
    合，洵屬正當。
八、綜上所述，原告依侵權行為之法律關係，請求被告給付六萬三千一百零二元及自
    九十二年十月二十八日起至清償日止按週年利率百分之五計算利息部分，洵屬正
    當，應予准許；逾上開應准許部分之請求，即非正當，要難准許，應予駁回。又
    本院所命被告給付之金額未逾五十萬元，依民事訴訟法第三百八十九條第一項第
    五款，應依職權宣告假執行。
九、結論：本件原告之訴為一部有理由，一部無理由，並依民事訴訟法第七十九條、
    第三百八十九條第一項第五款，判決如主文。
中      華      民      國    九十二    年      三      月      九      日
                                臺灣臺南地法院民事第三庭
~B法      官  洪  碧  雀
右為正本係照原本作成
如對本判決上訴，須於判決送達後廿日內向本院提出上訴狀
中      華      民      國    九十二    年      三      月      九      日
~B法院書記官  林  清  薰


司法院資訊處製作；財團法人民間司法改革基金會備份。
